臺灣高等法院刑事裁定
110年度聲字第3951號
聲  請  人
即  被  告  王增基



選任辯護人  蕭仰歸律師
            任俞仲律師
            劉世興律師
上列聲請人即被告因強盜等案件（本院109年度上訴字第4108號
），聲請變更報到限制，本院裁定如下：
    主  文
本院於中華民國一０九年十一月十二日所為王增基應每日上午八
時、晚間八時各至新竹縣政府警察局竹北分局三民派出所報到之
處分，變更為：王增基自本裁定送達翌日起，應於每週一、四上
午八時至十時之間至新竹縣政府警察局竹北分局三民派出所報到
。
    理  由
一、聲請意旨略以：
　㈠今因新埔鎮公所通知鎮民代表會成員參加民國110年10月21日
    至22日舉辦之「新埔鎮111年度預算協調暨南投縣水里鄉鄉
    鎮業務聯繋交流」，作為新埔鎮未來預算協調暨鄉鎮業務聯
    繫交流之參考方向，聲請人即被告王增基（下稱被告）擔任
    新埔鎮鎮代會主席，身負監督鎮公所編列預算及其執行，以
    及協調新埔鎮民與鎮公所間業務聯繫之重擔，同時擔任社區
    發展協會理事長，為新埔鎮之福祉與未來發展，以及上萬新
    埔鎮民賢達之付託與殷殷期盼，理應領銜同各鎮民代表暨秘
    書等人員前去參加。被告特此向鈞院聲請於前往南投縣水里
    鄉參加前開活動期間（110年10月21日至22日計二天一夜）
    免予報到，以利參訪公務之進行。
　㈡另被告自109年11月12日交保當日起，即遵前開意旨每日早、
    晚8時各至轄區派出所報到1次，已如前述，雖因疾病纏身，
    前曾戒護就醫多次，現仍密集就診中，但仍勉力履行每日準
    到所報到2次之義務迄今，鈞院開庭期日亦均準時到庭。惟
    因新冠肺炎（Covid-19，俗稱武漢肺炎）疫情，我國雖已將
    疫情警戒標準自第三級降至第二級，惟仍存在感染源不明之
    確診案例，恐有潛在社區感染之情形，且涉及傳染力、穿透
    力、突破性極強之DELTA變種病毒，轄區派出所畢竟係屬公
    共場所，除員警外，凡不特定公眾均得出入，且無從管控，
    則被告每日除早上到所報到1次外，亦仍須於公眾出入尖峰
    時段之晚上報到1次，除體力及身體狀況日漸不堪負荷外，
    更徒增染疫風險，縱使全程配戴口罩，亦難以確保被告及家
    中八旬母親、年僅一歲兒子及近日甫出生之兒子等同住家屬
    免於染疫，為此整日處於焦慮不安之狀態。本件無論劉純成
    或趙子焜，均已證述起訴事實㈠所涉之80萬元為趙子焜事先
    為吳佩祈準備、必要時借予吳佩祈，原審不利被告或模糊之
    陳述均為吳佩祈教導所為等情（詳細內容另行具狀），事實
    逐漸明朗，被告就此應無涉及強盜犯行。被告為此懇請鈞院
    鑒察前情，將原諭令被告「每日到所報到」早、晚各1次之
    處分，予以放寬為「每周到所報到」1次或2次，被告日後必
    當遵循，全力配合本案調查、審理，俾以釐清事實，並為自
    身清白部分辯白，如鈞院仍有疑慮，被告亦願提高具保金額
    云云。
二、按法院許可停止羈押時，經審酌人權保障及公共利益之均衡
    維護，認有必要者，得定相當期間，命被告定期向法院指定
    之機關報到，且前揭應遵守事項，得依聲請或依職權變更、
    延長或撤銷之，刑事訴訟法第116條之2第1項第1款、第2項
    分別定有明文。又法院依上開規定，命被告定期至警察機關
    報到，係希冀透過司法警察之監督、約束，以降低被告棄保
    潛逃之風險，確保其日後能遵期到庭，乃替代羈押手段之一
    ，而是否變更、延長，屬事實審法院裁量之事項，應斟酌訴
    訟進行程度及其他一切情事而為決定。
三、經查：
　㈠被告因強盜等案件，前經檢察官提起公訴，案經臺灣新竹地
    方法院審理後，於109年9月23日判決被告犯刑法第330條第1
    項之結夥三人以上強盜罪、同法第305條之恐嚇危害安全罪
    、同法第304條第1項之強制罪等罪，分別判處有期徒刑7年1
    0月、5月、5月，得易科罰金部分，應執行有期徒刑9月，如
    易科罰金，以新臺幣（下同）1千元折算1日，並應沒收及追
    徵犯罪所得10萬元。檢察官及被告對原審判決均不服提起上
    訴，現由本院審理中。被告前經本院裁定以200萬元具保，
    並限制住居、限制出境、出海，並命每日上午8時、晚間8時
    各至轄區新竹縣政府警察局竹北分局三民派出所報到，有本
    院訊問筆錄在卷可查（見本院卷第30頁）。
  ㈡被告執前詞聲請變更定期報到頻率之處分部分。本院審酌被
    告所涉本案犯罪情節與所犯罪名之輕重，及本件尚未判決確
    定，為確保被告遵期到庭以利後續審判程序進行，避免國家
    刑罰權難以實現之危險，命被告定期至警察機關報到，仍屬
    適當且具必要性之保全方法，惟慮及被告因每日早晚定期報
    到所增加之接觸風險及受理報到機關之防疫能量，且為避免
    影響被告正常經濟生活，使其能正常工作兼顧照顧家庭之責
    ，便利其履行向派出所報到，認縱將報到次數減為每週2次
    ，尚能達到保全被告之目的，實無令其每日前往報到之必要
    ，爰變更本院原裁定所為每日至轄區派出所報到之處分如主
    文所示。
　㈢至被告以參加預算協調暨鄉鎮業務聯繫交流活動為由聲請於1
    10年10月21日至22日免予報到部分。本院考量限制住居及命
    定期報到之處分，旨在確保被告能按期到庭進行審判程序，
    並防止被告逃亡，而非完全限制被告之居住或遷徙自由，被
    告既已提出新竹縣新埔鎮公所函文為憑（見本院卷第7頁）
    ，且上開聲請意旨尚無礙於日後案件之審理及判決確定後刑
    之執行，認本件此部份聲請為有理由，業已准予被告於上開
    兩日免予至派出所報到，有本院函文附卷可參（見本院卷第
    16-1頁），併予敘明。
據上論斷，依刑事訴訟法第220條、第116條之2第2項，裁定如主
文。
中　　華　　民　　國　　110 　年　　10　　月　　26　　日
                  刑事第二十五庭審判長法　官  邱滋杉
                                      法　官  陳彥年
                                      法　官  黃翰義
以上正本證明與原本無異。
如不服本裁定，應於收受送達後五日內向本院提出抗告狀。
                                      書記官  邱鈺婷
中　　華　　民　　國　　110 　年　　11　　月　　1 　　日